test/src/gt-norm-yamls/N-vwrokwnw22_gt-norm.yaml
Config:
  hfst:
    Gen: ../../../src/generator-gt-norm.hfst
    Morph: ../../../src/analyser-gt-norm.hfst
  xerox:
    Gen: ../../../src/generator-gt-norm.xfst
    Morph: ../../../src/analyser-gt-norm.xfst
    App: lookup

Tests:



# todo:
# Proofread the gold standard (below)
# Then: run analyser, then correct.


  Noun - võrokõnõ: # Noun (22) võrokõnõ 'eng /est /fin' - full paradigm
     võrokõnõ+N+Sg+Nom: võrokõnõ
     võrokõnõ+N+Sg+Gen: võrokõsõ
     võrokõnõ+N+Sg+Par: võrokõist
     võrokõnõ+N+Sg+Ill: võrokõistõ
     võrokõnõ+N+Sg+Ine: [võrokõsõn, võrokõsõh, võrokõsõhn]
     võrokõnõ+N+Sg+Ela: võrokõsõst
     võrokõnõ+N+Sg+All: võrokõsõlõ
     võrokõnõ+N+Sg+Ade: võrokõsõl
     võrokõnõ+N+Sg+Abl: võrokõsõlt
     võrokõnõ+N+Sg+Tra: võrokõsõs
     võrokõnõ+N+Sg+Ter: võrokõsõniq
     võrokõnõ+N+Sg+Abe: võrokõsõldaq
     võrokõnõ+N+Sg+Com: võrokõsõgaq
     võrokõnõ+N+Pl+Nom: võrokõsõq
     võrokõnõ+N+Pl+Gen: [võrokõisi, võrokõistõ]
     võrokõnõ+N+Pl+Par: võrokõisi
     võrokõnõ+N+Pl+Ill: [võrokõisihe, võrokõisi, võrokõisidõ]
     võrokõnõ+N+Pl+Ine: [võrokõisin, võrokõisih, võrokõisihn, võrokõistõn, võrokõistõh, võrokõistõhn]
     võrokõnõ+N+Pl+Ela: [võrokõisist, võrokõistõst]
     võrokõnõ+N+Pl+All: [võrokõisilõ, võrokõistõlõ]
     võrokõnõ+N+Pl+Ade: [võrokõisil, võrokõistõl]
     võrokõnõ+N+Pl+Abl: [võrokõisilt, võrokõistõlt]
     võrokõnõ+N+Pl+Tra: [võrokõisis, võrokõistõs]
     võrokõnõ+N+Pl+Ter: [võrokõisiniq, võrokõistõniq]
     võrokõnõ+N+Pl+Abe: [võrokõisildaq, võrokõistõldaq]
     võrokõnõ+N+Pl+Com: [võrokõisigaq, võrokõistõgaq]
